【裁判字號】    99,簡上,593
【裁判日期】    990930
【裁判案由】    傷害
【裁判全文】
臺灣桃園地方法院刑事判決             99年度簡上字第593號
上  訴  人
即  被  告  甲○○
上列上訴人即被告因傷害案件，不服本院於中華民國99年6 月4
日所為99年度壢簡字第889 號第一審刑事簡易判決（聲請簡易判
決處刑案號：99年度偵字第5877號），而提起上訴，本院管轄之
第二審合議庭判決如下：
    主  文
上訴駁回。
    事  實
一、甲○○於民國98年12月6 日12時21分許，在桃園縣龜山鄉○
    ○路○ 段964 號大明醫院3 樓301 號病房內探視在該醫院住
    院之其母徐美時，其母向其抱怨該醫院所聘外籍看護工蘇哈
    （SUHARTATIK）為之看護時，動作非常粗暴，幫他洗澡時，
    用手推他，害他差一點跌倒云云。甲○○聞言非常生氣，竟
    基於傷害之犯意，徒手以左手毆打蘇哈右臉1 巴掌，致使蘇
    哈受有右下顎挫傷紅腫傷害。
二、案經蘇哈訴請桃園縣政府警察局龜山分局報請臺灣桃園地方
    法院檢察署檢察官偵查後聲請以簡易判決處刑。
    理  由
一、訊據被告甲○○於上訴理由狀中固坦承伊有以左手揮向證人
    即被害人蘇哈之右臉，惟矢口否認有造成告訴人上開傷害，
    辯稱：因伊體型瘦小又非慣用左手之人，其力道不可能造成
    如告訴人之診斷證明之傷害，且事發地乃大明醫院，告訴人
    理應就近診療並開立診斷書，何須前往敏盛綜合醫院驗傷云
    云。經查：被告甲○○於前揭時間、地點以左手毆打告訴人
    之右臉，致告訴人受有上開傷害等情，業據證人即被害人蘇
    哈於警詢及本院原審訊問中證述綦詳（見偵查卷宗第9 至10
    頁、本院壢簡字卷第9 頁），與被告前開自承情節互核相符
    ，並有敏盛綜合醫院診斷證明書1 紙（記載有右下顎挫傷紅
    腫等傷勢，見偵查卷宗第11頁）附卷可憑，足證證人蘇哈上
    開證述確與事實相符，自堪採信。被告甲○○固以前詞置辯
    ，惟查：被告傷害告訴人之時間係於98年12月6 日中午12時
    21 分 許，而觀諸卷附敏盛綜合醫院診斷證明書所載開立時
    間為同日下午3 時25分，兩者間隔時間非長，扣除交通、診
    療所需時間後亦屬合理，綜觀全卷亦查無告訴人有自行加工
    傷害之事證，被告前開辯稱顯係事後卸責之詞，無足憑採。
    綜上所述，本件事證已臻明確，被告前揭傷害犯行堪以認定
    ，應依法論科。
二、核被告甲○○所為，係犯刑法第277 條第1 項之普通傷害罪
    。原審認被告罪證明確，依刑事訴訟法第449 條第1 項前段
    、第277 條第1 項、第41條第1 項前段，刑法施行法第1條
    之1 第1 項、第2 項前段，並審酌被告僅因細故而出手毆打
    告訴人1 巴掌而傷害告訴人，使告訴人受有右下顎挫傷紅腫
    之傷害，傷勢尚輕，與被告犯後為部分自白，惟尚未與告訴
    人和解之態度與其素行情形及其他一切情狀，判處被告拘役
    15日，如易科罰金，以新台幣1,000 元折算1 日，經核認事
    用法均無違誤，量刑亦屬妥適，應予維持，被告甲○○上訴
    意旨猶以前詞否認犯行，指摘原判決不當，為無理由，應予
    駁回。
三、被告經本院合法傳喚，均無正當之理由不到庭，爰不待其陳
    述，逕行判決。
據上論斷，應依刑事訴訟法第455條之1 第1 項、第3 項、第368
條、第371 條，判決如主文。
本案經檢察官洪敏超到庭執行職務。
中    華    民    國    99    年    9     月    30    日
                  刑事第十二庭審判長法  官  許雅婷
                                    法  官  陳威帆
                                    法  官  黃裕民
以上正本證明與原本無異。
本件不得上訴。
                                    書記官  蕭秀蓉
中    華    民    國    99    年    9     月    30    日

司法院資訊處製作；財團法人民間司法改革基金會備份。
